【裁判字號】    97,裁,2363
【裁判日期】    970424
【裁判案由】    調任
【裁判全文】
最  高  行  政  法  院  裁  定
                                     97年度裁字第02363號
上  訴  人  甲○○（原名為張志賓）
被 上訴 人  行政院勞工委員會職業訓練局
代  表  人  陳益民
訴訟代理人  白友桂  律師
            林峻立  律師
上列當事人間調任事件，上訴人對於中華民國95年6月29日臺北
高等行政法院94年度訴字第02121號判決，提起上訴，本院判決
如下：
    主  文
上訴駁回。
上訴審訴訟費用由上訴人負擔。
    理  由
一、按對於高等行政法院判決之上訴，非以其違背法令為理由，
    不得為之，行政訴訟法第242條定有明文。依同法第243條第
    1項規定，判決不適用法規或適用不當者，為違背法令；而
    判決有同條第2項所列各款情形之一者，為當然違背法令。
    是當事人對於高等行政法院判決上訴，如依行政訴訟法第24
    3條第1項規定，以高等行政法院判決有不適用法規或適用不
    當為理由時，其上訴狀或理由書應有具體之指摘，並揭示該
    法規之條項或其內容；若係成文法以外之法則，應揭示該法
    則之旨趣；倘為司法院解釋或本院之判例，則應揭示該判解
    之字號或其內容。如以行政訴訟法第243條第2項所列各款情
    形為理由時，其上訴狀或理由書，應揭示合於該條項各款之
    事實。上訴狀或理由書如未依此項方法表明者，即難認為已
    對高等行政法院判決之違背法令有具體之指摘，其上訴自難
    認為合法。
二、上訴人前任臺北市政府警察局捷運警察隊分隊長期間，於民
    國91年10月9日參加被上訴人舉辦薦任第7職等至第8職等一
    般行政職系專員職缺甄選並經錄取，被上訴人向臺北市警察
    局指名商調，惟臺北市警察局則以91年11月11日北市警人字
    第09143020300號函復：「上訴人應未具所商調職務之法定
    銓敘資格，請被上訴人再行審酌」等語，被上訴人即未再續
    行上訴人之商調程序。上訴人於91年11月13日及14日分別向
    銓敘部及被上訴人提起訴願，請求被上訴人給付同意調任該
    局薦任第7職等至第8職等一般行政職系專員職務之派令，遭
    被上訴人以91年12月19日職人字第09157239號函（即原處分
    ）否准，上訴人不服，復向行政院勞工委員會提起訴願，經
    勞委會移被上訴人處理，被上訴人以92年3月17日職人字第0
    920012033號函駁回申訴。上訴人不服，提起行政訴訟，經
    原審法院92年度訴字第1493號判決，以本件屬行為時公務人
    員保障法第18條應提起復審之範圍，勞委會未自為復審決定
    而移由被上訴人依申訴程序處理，於法自有未合，遂撤銷被
    上訴人上開職人字第0920012033號函。嗣被上訴人將上訴人
    訴願書檢送公務人員保障暨培訓委員會（下稱保訓會），經
    保訓會作成復審決定：「有關行政院勞工委員會職業訓練局
    92年3月17日職人字第0920012033號函部分，復審不受理；
    其餘復審駁回。」上訴人不服，循序提起本件行政訴訟。案
    經原審駁回其訴。本件上訴人對於高等行政法院判決上訴，
    雖以該判決違背法令為由，惟核其上訴理由狀所載內容，無
    非重述其在原審行政訴訟起訴狀之理由，或係以其一己對法
    律規定之誤解，任意指摘原審駁斥其主張之理由為不當，而
    未具體表明原判決所適用之法規確有如何違背法令之處，或
    有如何違背司法院解釋及本院判例，及有如何合於行政訴訟
    法第243條第2項所列各款之情形，難認為已對原判決之違背
    法令有具體之指摘。依首揭說明，其上訴自不合法，應予駁
    回。
三、據上論結，本件上訴為不合法，依行政訴訟法第249條第1項
    前段、第104條、民事訴訟法第95條、第78條，裁定如主文
    。
中    華    民    國    97    年    4     月    24    日
                    最高行政法院第二庭
                        審判長法官  高  啟  燦
                              法官  吳  明  鴻
                              法官  黃  合  文
                              法官  廖  宏  明
                              法官  楊  惠  欽
以  上  正  本  證  明  與  原  本  無  異
中    華    民    國    97    年    4     月    25    日
                              書記官  彭  秀  玲


司法院資訊處製作；財團法人民間司法改革基金會備份。
